# 请教成本，附有回购义务条款不丧失控制权情况下处置子公司问题

提问人：流流卡卡瓦瓦 2281 时间：2022-06-23 17:16:05
陈版您好，针对附有回购义务条款不丧失控制权情况下处置子公司向您请教，母公司A向第三方处置子公司B部分股权，约定若三年内业绩未达要求，需按照投资本金加利息（年利率8%）回购，针对于A公司将收到的本金确认一项金融负债，每年按照约定的利率计入财务费用同时增加负债，若未触发回购义务三年到期后因每年按照8%利率确认的负债应通过资本公积转回而不是计入当期损益。请问陈版上述理解是否正确？ 另外每年对应的利息费用是否需要确认递延所得税，若确认的话在回购义务期到期后转回是否也计入资本公积？

回答人：chenyiwei
基本赞同主帖中的理解。
每年就回购义务相关负债确认的利息费用，日后如果回购，则在税务上构成回购股权的投资成本；如果不会狗，也就不会税前扣除。在此情况下，除非估计回购可能性很大，且回购后有很大可能性在可预见的未来将这部分股权再次处置，否则不应就这部分利息费用确认递延所得税资产。
如果只是在不满足业绩条件时才根据少数股东要求回购，且该业绩条件并非从一开始就可以确定基本无法实现，则仍需在合并报表中确认少数股东权益。